# 变更折旧年限

提问人：黄扬 时间：2019-09-25 11:42:10
陈版主，想请教下：企业的会计制度（设计报告附注）里显示专用设备使用年限为 10-20 年。去年入账的一专用设备计提折旧的年限选用 10 年，今年发现实际使用年限应为 20 年。 1 、若想变更折旧年限，企业需要搜集哪些资料支撑； 2 、调整折旧金额，是否可以追溯调整至本年损益； 3 、年度审计披露时，是否以会计估计变更披露。

回答人：chenyiwei
虽然企业的折旧政策表述专用设备这一大类的折旧年限是“10～ 20 年”，但对特定的单项资产而言，其折旧年限应当是一个点数而不是一个区间。所以，本案例中将某项特定设备的折旧年限从 10 年变更为 20 年，虽然仍在企业折旧政策所表述的区间之内，但仍应作为会计估计变更或者前期差错更正处理。
支撑资料的要求与一般的折旧年限估计变更相同。是否追溯调整则取决于以前年度将其折旧年限确定为 10 年是否属于重大的前期差错。
关于如何区分前期差错和会计估计变更，参考证监会会计部《上市公司执行企业会计准则监管问题解答（ 2013 年第 1 期，总第 8 期）》（会计部函[2013]232 号）中的问题 1 ：
问题 1 ：上市公司在何种情况下可以认定前期会计估计发生差错，并追溯调整前期报表？
解答：根据《上市公司执行企业会计准则监管问题解答》（ 2010 年第 1 期，总第 4 期），不应简单将会计估计与实际结果对比认定存在差错。只有在上市公司能够提供确凿证据，表明由于重大人为过失或舞弊等原因，未能合理使用前期报表编报时已经存在且能够取得的可靠信息，导致前期会计估计结果未恰当反映当时情况，才能认定前期会计估计存在差错。前期会计估计存在差错，并不必然进行追溯调整，只有当上市公司确定相关因素导致会计估计差错累计影响数切实可行且该差错重要时，才采用追溯重述法调整前期报表，否则应采用未来适用法。